臺灣苗栗地方法院刑事判決
111年度簡上字第110號
上  訴  人  
即  被  告  賴春英

                    住苗栗縣○○市○○里00鄰○○路000號                        0樓

輔  佐  人  溫正豪



上列上訴人即被告因傷害等案件，不服本院簡易庭中華民國111
年8月16日111年度苗簡字第352號第一審簡易判決（聲請簡易判
決處刑案號：111年度偵字第1626號），提起上訴，本院管轄之
第二審合議庭判決如下：
    主  文
上訴駁回。
賴春英緩刑貳年。
    理  由
一、修正後刑事訴訟法第348條規定：「上訴得對於判決之一部
    為之（第1項）。對於判決之一部上訴者，其有關係之部分
    ，視為亦已上訴。但有關係之部分為無罪、免訴或不受理者
    ，不在此限（第2項）。上訴得明示僅就判決之刑、沒收或
    保安處分一部為之（第3項）。」增訂第2項但書及第3項上
    訴不可分原則之例外規定。考其立法理由略以：「為尊重當
    事人設定攻防之範圍，並減輕上訴審審理之負擔，容許上訴
    權人僅針對刑、沒收或保安處分一部提起上訴，其未表明上
    訴之認定犯罪事實部分，則不在第二審之審判範圍。如為數
    罪併罰之案件，亦得僅針對各罪之刑、沒收、保安處分或對
    併罰所定之應執行刑、沒收、保安處分，提起上訴，其效力
    不及於原審所認定之各犯罪事實，此部分犯罪事實不在上訴
    審審查範圍。爰增訂本條第3項，作為第2項之例外規定，以
    資適用。至對於認定犯罪事實部分提起上訴者，仍適用第2
    項前段規定，其效力及於相關之刑、沒收或保安處分部分。
    」而此之所謂刑，除所諭知之主刑、從刑（褫奪公權）外，
    尚包括緩刑。如僅對緩刑部分（包括緩刑宣告或未諭知緩刑
    ）提起上訴者，其效力自不及於未表明上訴之「論罪科刑」
    部分。又依刑事訴訟法第455條之1第3項規定，對於簡易判
    決之上訴，準用同法第3編第1章及第2章除第361條外之規定
    。
二、本件上訴人即被告賴春英（下稱被告）所提之刑事聲明上訴
    狀，僅就對原判決不服而為主張，嗣經本院為確認上訴範圍
    ，對被告闡明並曉諭就上訴範圍為必要之陳述後，被告於本
    院中已言明僅就原判決「量刑部分」及「緩刑部分」提起上
    訴（本院簡上卷第73頁），故本件上訴範圍只限於原判決之
    量刑及緩刑部分，其他部分，自不在本院審判範圍內。
三、本件被告僅就原判決關於量刑部分及緩刑部分提起上訴，未
    表明上訴之原判決其他部分，均不在本件審判範圍內，關於
    犯罪事實、證據及法令之適用，均引用原審簡易判決書之記
    載（如附件）。
四、被告上訴意旨略以：被告已坦承犯行，且向告訴人道歉，請
    求減輕判決或給予緩刑等語。
五、按刑事審判之量刑，在於實現刑罰權之分配的正義，故法院
    對科刑判決之被告量刑，應符合罪刑相當原則，使罰當其罪
    ，此所以刑法第57條明定科刑時應審酌一切情狀，尤應注意
    該條所列各款情形，以為科刑輕重之標準。而量刑之輕重，
    係實體法上賦予事實審法院得依職權自由裁量之事項，苟法
    院於量刑時，已以行為人之責任為基礎，並斟酌刑法第57條
    各款所列情狀，而未逾越法定範圍，又未濫用其職權，即不
    得遽指為違法（最高法院96年度台上字第760號判決意旨參
    照）。次按刑罰之量定，固屬法院自由裁量之職權行使，但
    仍應審酌刑法第57條所列各款事由及一切情狀，為酌量輕重
    之標準，並非漫無限制，除不得逾越法律所規定之範圍外，
    並應具妥當性及合目的性，符合罪刑相當原則。在同一犯罪
    事實與情節，如別無其他加重或減輕之原因，下級審法院量
    定之刑，亦無過重或失輕之不當情形，則上級審法院對下級
    審法院之職權行使，原則上應予尊重（最高法院95年度台上
    字第6617號判決意旨參照）。查原審審酌被告因精神狀況，
    致其誤認告訴人偽造文書，因而影響其身心障礙津貼補助金
    額，遂在告訴人依法執行公務之際，闖入頭份市公所辦公室
    內拉扯告訴人頭髮，因而妨害告訴人執行職務，侵害公務機
    關執行職務之嚴正性，影響社會秩序及國家公權力之執行，
    復使告訴人受有頭皮挫傷之傷勢，所為實屬不該，幸告訴人
    所受傷勢尚非嚴重。復考量被告曾因酒駕、賭博等案件經檢
    察官為緩起訴處分，此品行資料有臺灣高等法院被告前案紀
    錄表1份存卷可查，尚難認其素行甚良。惟念被告年事已高
    ，又其犯後於偵訊及審理中均坦承犯行，態度非差，兼衡其
    於審理中自陳學歷為高中肄業之智識程度、無業之生活狀況
    ，暨告訴人於審理過程中向原審表達之刑度意見等一切情狀
    ，量處拘役25日，並諭知以新臺幣1,000元折算1日為其易科
    罰金之折算標準。本院認原審就刑之量定，已斟酌刑法第57
    條各款所列情形及其他科刑事項，既未逾越法定刑度，又未
    濫用裁量之權限，所量處之刑應屬適當，亦無過重或過輕等
    顯然失當之情形，於法並無違誤，從而，原審之量刑尚無違
    法或不當之瑕疵可指。
六、末查，被告未曾因故意犯罪受有期徒刑以上刑之宣告，有臺
    灣高等法院被告前案紀錄表在卷可憑，考量其於犯後始終坦
    承犯行，並於審理中表明不會再去頭份市公所且深表悔意（
    本院簡上卷第50、75頁），堪認被告係因一時失慮，致罹刑
    典，經此偵審程序及上開罪刑宣告，當已知所警惕，信無再
    犯之虞，復參酌告訴人表示：我會原諒她，也同意法院給她
    緩刑，希望她的家人能約束、照顧好她等語，有本院電話紀
    錄表在卷可考（本院簡上卷第41頁），以及緩刑係附隨於有
    罪判決之非機構式刑事處遇，其主要目的在避免短期自由刑
    之弊害，藉違反緩刑規定將入監執行之心理強制作用，期待
    行為人自發性之改善更生，以達成重新社會化之人格重建機
    能，是本院認被告所宣告之刑以暫不執行為適當，依刑法第
    74條第1項第1款之規定，宣告緩刑2年，以啟自新。
據上論斷，依刑事訴訟法第455條之1第1項、第3項、第368條、
第373條、第364條，判決如主文。
本案經檢察官蔡明峰聲請以簡易判決處刑，檢察官莊佳瑋到庭執
行職務。
中　　華　　民　　國　　111 　年　　12　　月　 　6　　日
                  刑事第一庭  審判長法　官　陳茂榮
　　　　　　　　　                  法　官  柳章峰
　　　　　　　　　　　　　　　　　　法　官  高御庭
以上正本證明與原本無異。
本件不得上訴。
中　　華　　民　　國　　111 　年　　12　　月　　6 　　日
   　　                           　書記官　黃雅琦